【裁判字號】    90,訴,734
【裁判日期】    900720
【裁判案由】    偽造有價證券
【裁判全文】
臺灣彰化地方法院刑事判決                            九十年度訴字第七三四號
    公  訴  人  臺灣彰化地方法院檢察署檢察官
    被      告  乙○○
    指定辯護人  本院公設辯護人  陳志忠
右列被告因偽造有價證券案件，經檢察官提起公訴（九十年度偵字第一七四六號），
本院判決如左：
    主      文
乙○○意圖供行使之用，而偽造有價證券，累犯，處有期徒刑貳年。
扣案之發票人為丙○○、票面金額為新台幣壹仟貳佰元、票號為一七三二二九號之本
票壹張沒收。
    事      實
一、乙○○前曾於民國（下同）八十九年間因違反動產擔保交易法案件，經法院判處
    有期徒刑四月確定，甫於八十九年五月十一日執行完畢，猶不知悔改，於八十九
    年九月間，在台中市台中公園，意圖為自己不法之所有，竊取丙○○所有之身分
    證、印章等物品（竊盜部分業經本署移請臺灣高等法院臺中分院併案審理），復
    意圖供行使之用，於九十年二月十八日，在彰化縣彰化市○○街一三二巷一號，
    偽造發票人為丙○○、票面金額為新台幣（下同）一千二百元、票號為一七三二
    二九號，並盜用丙○○前開印章蓋於其上之本票一紙，再持以行使，向不知情之
    甲○○借貸現金。嗣於九十年二月二十八日在彰化市○○街一三二巷一號前為警
    查獲，扣得前開偽造之本票一張。
二、案經彰化縣警察局彰化分局報請台灣彰化地方法院檢察署檢察官偵查起訴。
    理      由
一、右揭事實，業據被告乙○○於警、偵訊及本院審理時坦承不諱，核與被害人丙○
    ○之指述及證人甲○○之證述相符，且有偽造之本票一紙扣案可證，足認其自白
    與事實相符，應可採認為真，故本件事證明確，被告犯行堪以認定。
二、核被告乙○○所為，係犯刑法第二百零一條第一項、第二項之罪。其盜蓋印章、
    行使偽造有價證券之輕度行為，應為偽造之重度行為所吸收，不另論罪。又被告
    前曾於八十九年間因違反動產擔保交易法案件，經法院判處有期徒刑四月確定，
    於八十九年五月十一日執行完畢，此有本署刑案資料查註紀錄表在卷可按，於五
    年內再犯本件最本刑為有期徒刑以上之罪，為累犯，依法加重其刑。被告一時失
    慮致罹章，其所偽造之本票金額僅一千二百元，危害非鉅，情堪憫恕，先依前開
    累犯規定加重後再依刑法第五十九條規定減輕其刑。爰審酌被告犯罪之動機、方
    法、手段、所生危害暨犯後態度等一切情狀，量處如主文所示之刑，以示懲儆。
    另扣案之本票一張係被告偽造，依法宣告沒收。
三、公訴意旨另以：九十年二月二十三日，在同址，偽造發票人為張雅慧、票面金額
    為五百元、票號為一七三二四六號之本票一紙，再持以行使，向甲○○借款五百
    元，認其復涉有偽造有價證券罪嫌云云，惟訊據被告矢口否認有上開犯行，辯稱
    ：張雅慧為其偏名等語；經查，被告固不否認以張雅慧之名義簽發本票一紙向甲
    ○○借款之事實，然否認有偽造本票，按票據上之簽名，不以簽本人之姓名為限
    ，僅簽姓、名或偏名、小名，只要能證明為本人所簽即為有效，本件被告以張雅
    慧之名簽發本票，檢察官並未舉出有何受害人，亦不能證明被告有偽造之事實，
    被告既表明願依票據文義負責，即屬有效之票據，尚難認被告此部分行為有構成
    偽造有價證券之犯行，惟公訴意旨認與前開有罪部分有連續犯之裁判上一罪之關
    係，不另為無罪之諭知，附此敘明。
據上論斷，應依刑事訴訟法第二百九十九條第一項前段，刑法第二百零一條第一項、
第四十七條、第五十九條、第二百零五條，罰金罰鍰提高標準條例第一條前段，判決
如主文。
本案經檢察官李芳瑜到庭執行職務。
中      華      民      國      九十    年      七      月      二十    日
                                  臺灣彰化地方法院刑事第二庭
                                        法      官
如不服本判決，應於判決送達後十日內，向本院提出上訴狀( 須附繕本 )。


司法院資訊處製作；財團法人民間司法改革基金會備份。
